臺灣高等法院高雄分院民事判決
                                       110年度上字第10號
上  訴  人  陳美芝  

            陳起賢  
            陳振賢  
兼  上二人
訴訟代理人  陳新芝  
上  訴  人  陳選賢  
            涂豐達  

            涂陳信妹
            涂豐振  

上  一  人  
訴訟代理人  翁羚喬律師
上  訴  人  陳耀賢  
被上訴人    南台灣房屋有限公司

法定代理人  江如英  
訴訟代理人  錢政銘律師

上列當事人間請求給付違約金事件，上訴人對於中華民國109年
11月26日臺灣屏東地方法院109年度訴字第8號第一審判決提起上
訴，本院於110年11月24日言詞辯論終結，判決如下：
    主  文
原判決關於命上訴人給付逾新臺幣壹佰捌拾萬元本息，及該部分
假執行之宣告，暨訴訟費用之裁判均廢棄。
上開廢棄部分，被上訴人在第一審之訴及假執行之聲請均駁回。
其餘上訴駁回。
第一、二審訴訟費用由上訴人負擔百分之四十六，餘由被上訴人
負擔。
    事實及理由
壹、程序部分：
    上訴人陳美芝、涂豐達、涂陳信妹經合法通知未於言詞辯
    論期日到場，核無民事訴訟法第386條所列各款情形，爰依
    被上訴人之聲請，由其一造辯論而為判決。
貳、實體部分：
一、被上訴人主張：坐落屏東縣○○鄉○○段0000地號土地（下稱系
    爭土地）為上訴人所共有。上訴人陳新芝經其餘上訴人書面
    授權，於民國108年8月18日與伊簽訂土地專任委託銷售契約
    書（下稱系爭委託契約），委由伊代為銷售系爭土地，兩造
    約定委託銷售期間自108年8月18日起至109年2月28日止，委
    託銷售總價為新臺幣（下同）7,390萬元。嗣伊尋得訴外人
    王張綉心願以6,571萬5,600元買受系爭土地，伊遂於108年9
    月24日與陳新芝簽訂委託銷售契約內容變更同意書（下稱系
    爭同意書），將委託銷售底價變更為6,562萬7,000元。而王
    張綉心於108年9月28日以支票給付定金50萬元，並簽署買賣
    定金收款憑證，則依系爭契約第7條第2項規定，買賣契約即
    有效成立。然上訴人經伊寄發存證信函催告，均拒絕出面簽
    訂不動產買賣契約書，致王張綉心以此為由解除買賣契約。
    則上訴人違反系爭契約第8條第2項約定，伊自得依第10條第
    1項第3款約定請求上訴人給付按委託銷售總價即6,562萬7,0
    00元之6%計算之違約金393萬7,620元及法定遲延利息等情。
    爰依系爭契約第10條第1項第3款約定，提起本件訴訟，聲明
    ：㈠上訴人應給付被上訴人393萬7,620元，及自起訴狀繕本
    送達最後被告翌日起至清償日止，按週年利率5%計算之利息
    。㈡願供擔保，請准宣告假執行。 
二、上訴人則以：
  ㈠陳新芝、陳起賢、陳振賢：系爭同意書僅由陳新芝與被上訴
    人之員工徐梅菊簽訂，惟當天陳新芝從高雄騎車趕回麟洛家
    中時，徐梅菊並未詳細說明契約變更之內容，僅告知每坪售
    價8萬9千元，亦未告以售價總額及降價乙事，之前雖有討論
    屏東縣○○鄉○○段0000地號土地（下稱1570地號土地）路權問
    題，但未說明要列入系爭同意書中，卻不斷催促陳新芝簽名
    ，致陳新芝無暇細看內容即簽名於其上，過程僅幾分鐘。因
    陳新芝係第一次出賣土地，而徐梅菊為陳新芝親戚且是專業
    土地仲介，故信任徐梅菊，致使陳新芝未注意系爭同意書包
    含非上訴人所有之1570地號土地之通行權及使用權，且陳新
    芝並無1570地號土地所有人之委託書，無從出售該筆土地。
    又上訴人收受被上訴人寄發之存證信函後，已由上訴人陳耀
    賢出面告知被上訴人1570號土地及同段1569-1（下稱1569-1
    土地）、1569-2（下稱1569-2土地）地號土地之通行權尚未
    處理完畢，無法與王張綉心簽訂不動產買賣契約，而被上訴
    人不願等待，且直至委託銷售期間屆滿為止，均未再就此事
    與上訴人商談，故1570號土地之通行權既未處理完畢，即無
    法與王張綉心簽約，上訴人與王張綉心間尚未就系爭土地成
    立買賣契約。另上訴人並未簽收定金支票，亦無同意訴外人
    即雙勝房屋仲介陳麗香代簽收。其餘陳述同涂豐振等語置辯
    。
　㈡陳選賢：伊平時人住北部，均以LINE跟徐梅菊聯絡，108年9
    月9日至同年月30日伊與徐梅菊尚討論路權處理方式，徐梅
    菊卻於108年9月24日逕自與陳新芝簽立系爭同意書，且並未
    事先告知契約變更及內容包含1570地號土地，伊對系爭同意
    書內容並不知情。其餘陳述同陳新芝等語置辯。
  ㈢陳耀賢：陳述同陳新芝、陳選賢等語。
  ㈣涂豐振：伊雖有授權上訴人陳新芝處理系爭土地之買賣事宜
    ，惟對於系爭同意書第2、3點記載均不知情。又上訴人既無
    法取得建築線之核發，依系爭同意書第3點約定，亦應認系
    爭同意書已歸於無效。再者，徐梅菊係趁陳新芝輕率、無經
    驗之情況下，向其謊稱已與陳選賢協商完畢，且未向陳新芝
    說明系爭同意書之內容，僅催促陳新芝儘速完成簽名。況15
    70地號土地既非上訴人所有，如何得由上訴人代為同意通行
    或使用，若伊知悉系爭同意書之標的包含1570地號土地之通
    行權或使用權，即不會同意簽訂系爭同意書，此屬意思表示
    之內容錯誤。被上訴人強迫上訴人須與王張綉心簽訂不動產
    買賣契約書，顯已剝奪上訴人選擇締約對象、決定契約標的
    自由之權利，違反誠信原則。縱認被上訴人有權請求違約金
    ，依委託銷售總價6％之服務報酬計算違約金顯屬過高等語置
    辯。
  ㈤陳美芝、涂豐達、涂陳信妹：陳新芝固有於108 年9 月24日
    與被上訴人簽訂系爭同意書，惟當天因徐梅菊不斷催促，致
    陳新芝無暇細看內容即於其上簽名，嗣後始發現系爭同意書
    除約定將委託銷售底價變更為6,562 萬7,000元外，另於第2
     點約定上訴人應使買受人取得陳選賢所有1569-1 、1569-2
    土地及1570地號土地之通行權。又上訴人收受被上訴人寄發
    之存證信函後，已由陳耀賢出面告知被上訴人1570地號土地
    並非上訴人所有，通行之問題尚未處理完畢，無法與王張綉
    心簽訂不動產買賣契約書，惟被上訴人直至委託銷售期間屆
    滿為止，均未再就此事與上訴人商談。1570地號土地之通行
    問題既未處理完畢，上訴人即無法與王張綉心簽訂不動產買
    賣契約書，上訴人與王張綉心間尚未就系爭土地成立買賣契
    約，被上訴人以買賣契約已成立為由，主張上訴人違反系爭
    委託契約第8 條第2 項約定，依同契約第10條第1 項第3 款
    後段約定，請求上訴人給付違約金393 萬7,620 元無理由等
    語，資為抗辯。
三、原審判決被上訴人勝訴，上訴人不服提起上訴，上訴人涂豐
    振、陳起賢、陳振賢、陳選賢、陳新芝、陳耀賢於本院聲明
    ：㈠原判決廢棄。㈡被上訴人在第一審之訴及假執行之聲請均
    駁回。㈢願供擔保，請准宣告免為假執行。被上訴人則聲明
    ：上訴駁回。
四、兩造不爭執事項：
  ㈠系爭土地為上訴人所共有。
  ㈡陳新芝經其餘上訴人授權，於108年8月18日出面與被上訴人
    簽訂系爭委託契約與不動產委託銷售標的現況說明書，約定
    委託銷售總價為7,390萬元，委託銷售期間自108年8月18日
    起至109年2月28日止，由被上訴人代為尋找買受人。
  ㈢被上訴人於108年8月間尋得訴外人王張綉心表示願以6,571萬
    5,600元買受系爭土地，經兩造同意將委託銷售底價變更為6
    ,562萬7,000元，並由陳新芝於108年9月24日出面與被上訴
    人簽訂系爭同意書。
  ㈣王張綉心於108年9月28日簽署買賣定金收款憑證，並交付票
    面金額50萬元、發票日為108年9月15日、受款人為陳新芝之
    支票1 紙予被上訴人之人員，以為定金之給付。
  ㈤被上訴人於108年10月18日寄發存證信函通知上訴人於同年10
    月29日前出面簽訂不動產買賣契約書，復於108年10月31日
    寄發存證信函通知上訴人於同年11月4日出面簽訂不動產買
    賣契約書，惟上訴人迄今仍未出面簽訂。
  ㈥王張綉心於108年11月15日寄發存證信函予上訴人，表示解除
    其與上訴人間就系爭土地之買賣契約。
五、兩造爭執事項：
  ㈠上訴人與王張綉心間有無就系爭土地成立買賣契約？
  ㈡被上訴人依系爭委託契約第10條第1項第3款後段約定，請求
    上訴人給付違約金393萬7,620元，是否有據？若是，違約金
    之數額是否過高應予酌減？
六、本院之判斷：
　㈠上訴人與王張綉心間有無就系爭土地成立買賣契約？
　⒈查，陳新芝經其餘上訴人授權，於108 年8 月18日出面與被
    上訴人簽訂委託銷售契約一節，為兩造所不爭執，並有授權
    書及系爭委託契約在卷可稽（見原審卷㈠第47至69頁），堪
    認屬實。又，依系爭委託契約第2 條第1 項：「契約成立後
    ，委託人（即上訴人）同意授權受託人（即被上訴人）代為
    收受買方支付之定金」、第7 條第2 項：「委託人同意受託
    人代收定金時，若買方同意委託人之銷售條件而簽署『買賣
    定金收款憑證』，給付定金者，毋庸經委託人簽收，買賣契
    約已有效成立」。據此，委託人即上訴人同意由受託人即被
    上訴人代為收受買方給付之定金，在買方同意委託人之銷售
    條件而簽署買賣定金收憑證，並給付定金，無庸再經委託人
    簽收，委託人與買方間之買賣契約即屬已有效成立。則上訴
    人既與被上訴人約定以買方同意上訴人之銷售條件並給付定
    金予被上訴人並簽署買賣定金收款憑證，無待經上訴人簽收
    定金，則上訴人與該買方間之買賣契約即已有效成立。
  ⒉經查，被上訴人於108年8月間尋得王張綉心表示願以6,571萬
    5,600元買受系爭土地，經兩造同意將委託銷售底價變更為6
    ,562萬7,000元，由陳新芝代理上訴人全體於108年9月24日
    出面與被上訴人簽訂系爭同意書，而王張綉心已於同年9月2
    8日簽署買賣定金收款憑證，並將其簽發之金額50萬元，發
    票日為108年9月15日，受款人為上訴人陳新芝之支票1紙交
    付被上訴人之人員，以為定金之給付之事實，為兩造所不爭
    執，並有系爭同意書、買賣定金收款憑證及支票附卷可憑（
    見原審卷㈠第73至77頁）。依買賣定金收款憑證，記載不動
    產總價款為6,571萬5,600元等語（見原審卷㈠第75頁），可
    知王張綉心同意以6,571萬5,600元買受系爭土地，此高於上
    訴人於系爭同意書同意出賣系爭土地之底價6,562萬7,000元
    ，核屬符合上訴人之銷售條件，則王張綉心既同意以高於6,
    562萬7,000元之價格買受系爭土地，並簽署買賣定金收款憑
    證，復簽發交付上開支票予被上訴人之人員，而給付定金，
    核屬構成系爭委託契約第7條第2項約定內容，揆諸前揭說明
    ，上訴人與王張綉心間就系爭土地之買賣契約即已有效成立
    。至於陳新芝抗辯：伊並未簽收定金支票，亦無同意訴外人
    即雙勝房屋仲介陳麗香代簽收云云，然陳新芝自承徐梅菊在
    108年9月24日後未及一週說要把支票交給伊，但伊想說1570
    地號土地問題沒解決，所以不敢收，徐梅菊後來把支票拿走
    了（見原審卷㈡第8頁），則係陳新芝拒絕收受支票，自不影
    響買賣契約已有效成立，故此部分抗辯即無可採。
  ⒊上訴人雖抗辯：陳新芝於簽訂系爭同意書時未細看內容，嗣
    後始發現同意書第2 點另約定上訴人應使買受人取得同段15
    69-1 、1569-2 、1570地號土地之通行權，而因1570地號土
    地之通行權未能處理完畢，上訴人無法與王張綉心簽訂不動
    產買賣契約書，應認上訴人與王張綉心間尚未就系爭土地成
    立買賣契約；且陳新芝所為之同意乃無權代理，對上訴人不
    生效力云云。惟系爭同意書上之簽名係陳新芝親自為之，而
    該同意書涉及上訴人出售系爭土地之銷售條件，以陳新芝為
    專科畢業學歷，曾任游泳池售票員（見原審卷㈡第64頁），
    並非毫無社會經驗，且系爭同意書第3點「其他變更內容」
    ，有三項記載，依序為系爭土地之地上物必須拆除並於交地
    時清空點交；總價包含1569-1、1569-2、1570地號土地之通
    行權及行用權；以及建築線若未能核發，致不得建築本合約
    無效等語，而每項文字尾端處均有陳美芝之簽名，則依常情
    難認陳新芝係在未詳加審閱此重要事項之情形下，即遽予簽
    名。再參酌證人即任職於被上訴人處之業務員徐梅菊於原審
    證述：伊任職於被上訴人，負責不動產買賣，本件同意書乃
    伊應買受人王張綉心之要求所寫，且伊書寫同意書前，有將
    內容告知陳新芝、陳美芝、陳選賢、涂豐振，並與其等討論
    ，經其等同意後才書寫同意書；伊有將同意書之內容逐點唸
    給陳新芝聽，並逐點解釋，陳新芝同意後才簽名等語（見原
    審卷㈡第18至22頁），益見陳新芝對於系爭同意書之內容均
    知悉，復簽名表示同意。其次，上訴人陳起賢、涂陳信妹曾
    於108年10月28日、11月2日寄發存證信函予被上訴人，，內
    容：「有關貴我雙方契變書路權事宜，我方正與路權所有人
    洽商，目前仍無共識，無法取得路權同意書……為此，尚無法
    簽訂買賣合約……」、「我方為配合前次契變，貴公司要求需
    取得路權同意書，目前正苦於與路權所有人無共識，目前正
    在溝通中，我方已於前次存證信函告知....」等語，有存證
    信函足憑（見原審卷㈠第87至89頁），另其餘上訴人除陳美
    芝、陳選賢外曾寄發同一內容之存證信函，為兩造所不爭執
    （見原審卷㈡第9、18頁），而上開所稱「路權」即係指1570
    地號土地，業據上訴人陳明在卷（見原審卷㈡第18頁），倘
    若上訴人對於系爭同意書第2 點毫無所悉，衡情逕可在存證
    信函內容表示不知情或反對之意，然觀諸上開存證信函，不
    僅未為任何反對之表示，甚至陳稱已與1570地號土地所有人
    洽商等情，益證陳起賢、涂陳信妹、陳新芝、涂豐振、陳振
    賢、涂豐達就系爭同意書第2 點關於1570地號土地通行權一
    事知悉且同意。此外，陳新芝經其餘上訴人授權與被上訴人
    簽立系爭委託契約，委託被上訴人出售系爭土地事宜，為兩
    造不爭執，再參以涂豐振亦自承：確實有授權陳新芝處理系
    爭土地之買賣事宜等語（見原審卷㈠第183頁），解釋上買賣
    事宜自應包含系爭土地委託銷售價金變更之系爭同意書，可
    證陳新芝並非無權代理。故上訴人此部分抗辯，即屬無據。
  ⒋上訴人另辯稱：上訴人無法取得建築線之核發，依系爭同意
    書第3點規定，應認系爭同意書已歸於無效。徐梅菊係趁陳
    新芝輕率、無經驗，亦未說明系爭同意書內容，而使陳美芝
    簽立系爭同意書，且伊不知悉系爭同意書包含1570地號土地
    通行權，故屬意思表示錯誤，況伊確有發現系爭同意書上有
    1570地號土地之記載時，隨即告知徐梅菊並要求變更契約，
    並向徐梅菊質問為何當場未向陳新芝解釋說明，可見徐梅菊
    並未向陳新芝說明同意書之內容云云，固舉對話紀錄為參（
    見原審卷㈠第39頁、本院卷第159至160頁）。然查，系爭同
    意書第3點固約定：「建築線若未能核發，致不得建築，本
    合約無效」等語（見原審卷㈠第73頁），依其文義係指建築
    線若日後未能核發，則系爭同意書約定屬無效，而涂豐振表
    示：徐梅菊告知上訴人倘未取得1570地號土地路權，則指定
    建築線之申請無法通過審核云云（見本院卷第271頁），顯
    見依同意書之約定，上訴人先負有取得通行權之義務，買受
    人始能據以申請建築線核發，上訴人既尚未履行上開義務，
    即無從得知申請建築線之結果，是上訴人自不得以買受人未
    取得建築線而主張同意書無效。而上訴人提出建築線指定申
    請書（見本院卷第85至86頁）內容，最多僅能證明建築線之
    申請需檢附何資料，不足為有利於上訴人之認定。至於上訴
    人所提出之對話紀錄（見本院卷第159頁）內容：「（陳選
    賢）請問可以透過法律途徑處理路地的問題嗎?..請問上次
    問你有關路地的買賣有消息嗎？」（108年9月9日）、「（
    徐梅菊）選賢路權有確定嗎？建設公司要看同意書，跟建設
    公司第二次延的時間快到了」（同年9月28日）以及「（徐
    梅菊）選賢聽說你們要訴訟嗎？（陳選賢）我們想走法律途
    徑」（同年9月30日）等語，僅可知陳選賢向徐梅菊詢問處
    理「路地」循法律途徑及土地買賣問題，以及徐梅菊向陳選
    賢詢問關於路權處理及是否採取訴訟方式，陳選賢亦回覆要
    採法律途徑，無從認定上訴人並未同意將1570地號土地通行
    權納入系爭同意書之內容。又自上訴人提出涂豐振、徐梅菊
    、陳新芝對話紀錄內容：「（涂豐振）請問為何簽契變？」
    「（陳新芝）..你們拿給我簽時也沒說的很清楚」、「（徐
    梅菊）任何事您都會詢問，怎麼這麼重大的事您說沒有，然
    後隨意簽呢？」、「（陳新芝）我才看幾分鐘..」（見原審
    卷㈡第39頁），依其內容可知陳新芝係稱簽同意書並未經過
    徐梅菊清楚說明內容，且僅幾分鐘閱覽，而徐梅菊則反問陳
    新芝任何事都會詢問，豈會在同意書如此重大事項而未詢問
    即隨意簽立？亦即徐梅菊否認陳新芝並無詢問系爭同意書之
    內容，可見徐梅菊並未自承就同意書內容未說明予陳新芝知
    悉，故上開對話內容無從採為有利於上訴人之認定。此外，
    陳新芝就同意書第3點逐項簽名，已如前述，並無輕率、無
    經驗而在無詳加審閱系爭同意書內容情形下於其上簽名，況
    且上訴人對於系爭同意書第2點係知悉並同意，業經本院認
    定如前，自無意思表示錯誤之情事，故上訴人上開抗辯，難
    謂有據。　  
　⒌從而，上訴人與王張綉心間已就系爭土地成立買賣契約，應
    堪認定。
　㈡被上訴人依系爭委託契約第10條第1項第3款後段約定，請求
    上訴人給付違約金393萬7,620元，是否有據？若是，違約金
    之數額是否過高應予酌減？　
  ⒈依系爭委託契約第8條第2項：「買賣雙方價金與條件一致時
    ，委託人（即上訴人）應與受託人（即被上訴人）所仲介成
    交之買方另行簽訂不動產買賣契約書」，是買賣契約成立後
    ，上訴人應與買方另行簽訂買賣契約之書面。又第10條「違
    約之處罰」第1項前段：「受託人如有下列情形之一者，視
    為受託人已完成仲介之義務，委託人仍應支付受委託人已委
    託銷售總價百分之六計算之違約金..」、第3款後段：「委
    託人（即上訴人）..或拒絕與受託人（即被上訴人）依約洽
    妥之買方客戶簽訂不動產買賣契約書者。」（見原審卷㈠第6
    7頁）。基此，依系爭委託契約第10條明白揭示該條違約金
    係指「違約之處罰」，性質上應屬以強制債務之履行為目的
    ，確保債權效力所定之強制罰，為懲罰性違約金。
  ⒉查，上訴人與王張綉心間已就系爭土地成立買賣契約，如前
    所述，而被上訴人於108 年10月18日寄發存證信函通知上訴
    人於同年10月29日前出面簽訂不動產買賣契約書，復於108 
    年10月31日寄發存證信函通知上訴人於同年11月4 日出面簽
    訂不動產買賣契約書，惟上訴人迄今仍未出面簽訂等情，為
    兩造所不爭執，可認上訴人確已違反系爭委託契約第8 條第
    2 項所定之義務，自屬依系爭委託契約第10條第1 項第3 款
    後段約定給付懲罰性違約金。
　⒊上訴人雖抗辯：本件委託銷售期間自108年8月18日起至109年
    2月28日止，本件事發距離委託銷售期間尚有數日，上訴人
    應有充裕時間尋得其他買受人，而依其自由意志決定是否與
    特定之潛在買受人締約，被上訴人強制上訴人須與王張綉心
    簽立買賣契約，係剝奪上訴人選擇締約對象、決定契約標的
    自由之權利云云。惟查，系爭委託契約係上訴人委託被上訴
    人銷售系爭土地之契約，上訴人復同意由被上訴人代為收受
    定金，應認被上訴人依上訴人銷售條件尋得買受人，且該買
    受人給付定金予被上訴人時，買賣契約即已成立，如前所述
    ，依系爭委託契約之約定上訴人負有與該買受人簽訂不動產
    買賣契約書之義務。惟上訴人拒絕履行該義務，被上訴人自
    有依上開約定請求懲罰性違約金之權利。況上訴人亦未舉證
    於委託期間尚有出價更高之買受人存在，故此部分抗辯即無
    足採。
　⒋按違約金有賠償性違約金及懲罰性違約金，其效力各自不同
    。前者以違約金作為債務不履行所生損害之賠償總額。後者
    以強制債務之履行為目的，確保債權效力所定之強制罰，於
    債務不履行時，債權人除得請求支付違約金外，並得請求按
    違約金有賠償性違約金及懲罰性違約金，其效力各自不同。
    前者以違約金作為債務不履行所生損害之賠償總額。後者以
    強制債務之履行為目的，確保債權效力所定之強制罰，於債
    務不履行時，債權人除得請求支付違約金外，並得請求履行
    債務，或不履行之損害賠償（最高法院86年度台上字第1620
    號判決意旨參照）。次按約定之違約金額過高者，法院得減
    至相當之數額，民法第252條定有明文，又違約金是否相當
    ，應依一般客觀事實、社會經濟狀況及當事人所受損害情形
    ，以為衡量之標準。且違約金債權，於有約定之違約情事時
    即已發生，不因契約解除而隨同消滅（最高法院82年度台上
    字第2529號、94年度台上字第360號判決要旨參照）。
　⒌上訴人主張約定之違約金過高，為被上訴人否認。然查，違
    約金，性質上為懲罰性違約金，業經本院認定如前。上訴人
    與王張綉心就系爭土地成立買賣契約，然上訴人未出面簽訂
    不動產買賣契約書，已違反前揭約定；惟觀諸系爭委託契約
    第6條約定「受託人之義務」，其中第1項記載：受託人（即
    被上訴人）受託處理仲介事務應以善良管理人之注意為之；
    第9項記載：受託人（即被上訴人）於仲介買賣成交時，為
    維護交易安全，得協助辦理有關貸款手續等語（見原審卷㈠
    第65頁），可知被上訴人依約應履行之義務，尚有確保買賣
    價金交付及協助過戶等事宜。則依被上訴人受託服務進行程
    度，並斟酌客觀社會經濟環境、上訴人違約情節及被上訴人
    所受損害等一切情狀，本院審酌上情，佐以系爭委託契約第
    4條第1項約定買賣成交被上訴人得向上訴人收取服務報酬數
    額為實際成交價之3%等語以觀（見原審卷㈠第65頁），應認
    違約金為按委託銷售總價即6,562 萬7,000 元百分之6 計算
    393 萬7,620 元，尚屬過高，應予酌減至180萬元為適當。
    從而，被上訴人得請求上訴人給付之違約金應為180萬元。
七、綜上所述，被上訴人依系爭銷售契約法律關係，請求上訴人
    應給付被上訴人180 萬元，及自起訴狀繕本送達最後上訴人
    翌日即109 年2 月1日（109 年1 月21日寄存送達涂豐振，
    見原審回證卷第11頁送達證書）起至清償日止，按週年利率
    5%計算之利息部分，為有理由，應予准許；逾此部分之請求
    ，為無理由，應予駁回。從而，上開不應准許部分，原審為
    上訴人敗訴之判決，自有未洽，上訴意旨指摘原判決此部分
    不當，求予廢棄改判，為有理由，爰由本院廢棄改判如主文
    第二項所示。至於上開應准許部分，原審為上訴人敗訴之判
    決，並無不合。上訴人指摘原判決此部分不當，求予廢棄改
    判，為無理由，應駁回其上訴。  
八、本件事證已臻明確，兩造其餘之攻擊或防禦方法及所用之證
    據，經本院斟酌後，認為均不足以影響本判決之結果，爰不
    逐一論列，附此敘明。
九、據上論結，本件上訴為一部有理由、一部無理由，判決如主
    文。
中　　華　　民　　國　 110　　年　　12　　月　　8 　　日
                            民事第六庭
                                審判長法  官  魏式璧
                                      法  官  賴文姍
                                      法  官  郭慧珊
以上正本證明與原本無異。
如對本判決上訴，須於判決送達後20日內向本院提出上訴狀，其
未表明上訴理由者，應於上訴後20日內向本院提出上訴理由書（
均須按他造當事人之人數附繕本）。上訴時應提出委任律師或具
有律師資格之人之委任狀，並依附註條文規定辦理。如委任律師
提起上訴者，應一併繳納上訴審裁判費。
中　　華　　民　　國　　110 　年　　12　　月　　8 　　日
                                      書記官  李采芹
附註：
民事訴訟法第466條之1：
對於第二審判決上訴，上訴人應委任律師為訴訟代理人，但上訴
人或其法定代理人具有律師資格者，不在此限。
上訴人之配偶、三親等內之血親、二親等內之姻親，或上訴人為
法人、中央或地方機關時，其所屬專任人員具有律師資格並經法
院認適當者，亦得為第三審訴訟代理人。
第1項但書及第2項情形，應於提起上訴或委任時釋明之。